臺灣新北地方法院刑事判決
111年度審交易字第981號
公  訴  人  臺灣新北地方檢察署檢察官
被      告  凌澤明



上列被告因過失傷害案件，經檢察官提起公訴（111年度偵字第2
493號），於準備程序中，被告就被訴事實為有罪之陳述，經告
以簡式審判程序之旨，並聽取當事人之意見後，本院裁定進行簡
式審判程序，並判決如下：
    主  文
凌澤明犯過失傷害罪，處有期徒刑貳月，如易科罰金，以新臺幣
壹仟元折算壹日。
　　事實及理由
一、本件犯罪事實及證據，除犯罪事實欄一第5至6行「妨害他車
    通型」應更正為「妨害他車通行」；同欄最末行應補充「凌
    澤明於肇事後，在有偵查犯罪職權之機關或公務員發覺其犯
    罪前，即向據報前往現場處理之員警承認為肇事人，並接受
    裁判。」；另證據部分補充「被告凌澤明於本院準備程序及
    審理中之自白」、「道路交通事故肇事人自首情形記錄表、
    新北市○○○○○○○○○道路○○○○○○○○○○○號查詢汽、機車駕駛人資
    料、車號查詢汽、機車車籍資料各1份」外，其餘均引用附
    件檢察官起訴書之記載。
二、論罪：
　㈠核被告所為，係犯刑法第284條前段之過失傷害罪。
　㈡被告於肇事後，在有偵查犯罪職權之機關或公務員發覺前，
    留在現場，並向據報前往現場處理之員警承認為肇事人，而
    接受裁判，有道路交通事故肇事人自首情形紀錄表1份在卷
    可稽（見偵卷第19頁），合於自首之要件，爰依刑法第62條
    前段之規定減輕其刑。
三、爰以行為人之責任為基礎，審酌被告將營業貨櫃曳引車之車
    頭超出路面車道停放而妨害他車通行，因而肇致本件交通事
    故，造成告訴人許朱慧受有如起訴書所載之傷害，惟念其犯
    後坦承犯行，態度尚可，雖有意與告訴人和解，然因雙方就
    賠償金額無法達成共識而未能和解，兼衡被告之過失程度、
    告訴人所受傷勢程度、告訴人未注意車前狀況同為肇事原因
    ，暨其高職畢業之智識程度（見被告之個人戶籍資料）、自
    陳目前無業，家中尚有母親需要扶養之生活狀況（見本院民
    國111年10月6日簡式審判筆錄第5頁） 等一切情狀，量處如
    主文所示之刑，並諭知易科罰金之折算標準。
據上論斷，應依刑事訴訟法第273條之1第1項、第299條第1項前
段、第310條之2、第454條第2項，判決如主文。
本案經檢察官黃彥琿提起公訴，檢察官王佑瑜到庭執行職務。
中　　華　　民　　國　 111　　年　　10　　月　　27　　日
　　　　　　　　　刑事第二十三庭  法　官　朱學瑛
上列正本證明與原本無異。
如不服本判決，應於判決送達後20日內敘明上訴理由，向本院提
出上訴狀 (應附繕本) ，上訴於臺灣高等法院。其未敘述上訴理
由者，應於上訴期間屆滿後20日內向本院補提理由書「切勿逕送
上級法院」。
                                  書記官　盧姿妤
中　　華　　民　　國　　111 　年　　10　　月　　27　　日

附錄本案論罪科刑法條全文：
中華民國刑法第284條
因過失傷害人者，處1年以下有期徒刑、拘役或10萬元以下罰金
；致重傷者，處3年以下有期徒刑、拘役或30萬元以下罰金。

附件：
臺灣新北地方檢察署檢察官起訴書
                                     111年度偵字第2493號
　　被　　　告　凌澤明　男　62歲（民國00年0月0日生）
　　　　　　　　　　　　住宜蘭縣○○鄉○○○路00巷00號
　　　　　　　　　　　　居新北市○○區○○街000巷0號3樓
　　　　　　　　　　　　國民身分證統一編號：Z000000000號
上列被告因過失傷害案件，已經偵查終結，認應該提起公訴，茲
將犯罪事實及證據並所犯法條分敘如下：
　　　　犯罪事實
一、凌澤明於民國110年6月10日15時46分許，駕駛車牌號碼000-
    0000號營業貨櫃曳引車，停放在新北市○○區○○路000號前時
    ，本應注意汽車停車時，不得在顯有妨害他車通行之處所停
    車，而依當時情形，並無不能注意之情事，竟疏未注意，率
    將該曳引車之車頭超出路面車道停放而妨害他車通 型，適
    許朱慧騎乘車牌號碼000-000號普通重型機車，沿新北市五
    股區五工路往思源路方向行駛之上開地點，因疏未注意車前
    狀況，隨時採取必要之安全措施，致閃避不及而發生碰撞，
    致受有右側脛骨腓骨開放性骨折、右小腿挫傷、左側腳掌挫
    傷擦傷等傷害。
二、案經許朱慧訴由新北市政府警察局新莊分局報告偵辦。
　　　　證據並所犯法條
一、證據清單及待證事實
編號 證  據  名  稱 待  證  事  實 1 被告凌澤明於警詢及偵查中之供述 坦承於上揭時地，停放上開曳引車時，該曳引車之車頭超出路面，致妨害其他車通行之事實。 2 告訴人許朱慧於警詢及偵查中之指訴 於上揭時地，騎乘上開機車，撞擊車頭超出路面之上開曳引車而受傷之事實。 3 道路交通事故現場圖、道路交通事故調查報告表㈠㈡各1份、監視器檔案光碟1片、監視器影像截圖8張、現場及車損照片12張 證明本件交通事故之發生經過及現場跡證等事實。 4 新北市政府警察局道路交通事故初步分析研判表、新北市政府車輛行車事故鑑定會110年12月1日新北車鑑字第0000000號鑑定意見書、新北市車輛行車事故鑑定覆議會111年5月18日新北覆議0000000號覆議意見書各1份 證明被告於顯有妨害他車通行之處所停放上開曳引車，妨礙車輛通行，而告訴人駕駛上開機車，未注意車前狀況，同為肇事原因之事實。 5 衛生福利部臺北醫院診斷證明書1紙 證明告訴人受有上揭傷害之事實。 
二、核被告所為，係犯刑法第284條前段之過失傷害罪嫌。
三、依刑事訴訟法第251條第1項提起公訴。
  　此  　致
臺灣新北地方法院
中　　華　　民　　國　 111　　年　　7 　　月　  12　　日
　　　　　　　　　　　　　　　檢　察　官  黃 彥 琿